---
title: "Relação entre SAT e GPA"
output:
  html_document:
    df_print: paged
---

```{r setup, include=FALSE, message=FALSE, warning=FALSE}
knitr::opts_chunk$set(echo = TRUE)
library(tidyverse)
library(hrbrthemes)
theme_set(theme_ipsum_rc())

library(boot)
library(broom)
library(extrafont)


theme_set(theme_bw())

library(ggbeeswarm)
library(gridExtra)

library(moments)

```



```{r}
dados = read_csv(here::here("data/sat-gpa.csv"), 
                 col_types = "dddd")

glimpse(dados)
```


---

L4P1: Exercícios com inferência

---


---

1: Relação entre SAT e GPA
Nesse cenário, usaremos dados de resultados de duas avaliações feitas em alunos que se formaram em Computação em uma universidade pública americana. O primeiro é o SAT: "The SAT exam is a standardized test that most U.S. colleges use to determine whether students should be accepted into the institution."  e nossos dados tem a nota em matemática (math_SAT) e expressão verbal (verb_SAT) no SAT dos estudantes. A segunda nota disponível é a GPA dos alunos, que você pode interpretar como um agregado do desempenho deles no curso. Temos o GPA deles para as matérias de computação (comp_GPA) e no geral (univ_GPA).
Temos os dados de uma amostra de alunos de computação a partir da qual queremos generalizar afirmações para alunos de Computação em geral (ao menos dessa universidade). Nossas perguntas são: 
Como é a correlação entre o desempenho dos alunos em cada uma das dimensões do SAT (verbal e matemática) e seu desempenho nas matérias de computação do curso? 
Como se comparam entre si as correlações dos dois critérios do SAT com o desempenho nas matérias de Computação? Um dos critérios é claramente mais correlacionado com o desempenho nas matérias de computação que o outro? Os resultados apontam que essa diferença é grande? Pequena? 
O dados estão aqui. Esse notebook tem código que pode lhe ajudar. Faça clone do repositório e experimente com ele. As visualizações de ICs dele são um bom modelo para lhe inspirar.


kkkkkkkkkkkkkkkkkkkkkkkkkkkkkkkkkkkkkkkkkkk


1: Relação entre SAT e GPA
Nesse cenário, usaremos dados de resultados de duas avaliações feitas em alunos que se formaram em Computação em uma universidade pública americana. O primeiro é o SAT: "O exame SAT é um teste padronizado que a maioria das faculdades dos EUA usa para determinar se os alunos devem ser aceitos na instituição."  e nossos dados tem a nota em matemática (math_SAT) e expressão verbal (verb_SAT) no SAT dos estudantes. A segunda nota disponível é a GPA dos alunos, que você pode interpretar como um agregado do desempenho deles no curso. Temos o GPA deles para as matérias de computação (comp_GPA) e no geral (univ_GPA).
Temos os dados de uma amostra de alunos de computação a partir da qual queremos generalizar afirmações para alunos de Computação em geral (ao menos dessa universidade). Nossas perguntas são: 
Como é a correlação entre o desempenho dos alunos em cada uma das dimensões do SAT (verbal e matemática) e seu desempenho nas matérias de computação do curso? 
Como se comparam entre si as correlações dos dois critérios do SAT com o desempenho nas matérias de Computação? Um dos critérios é claramente mais correlacionado com o desempenho nas matérias de computação que o outro? Os resultados apontam que essa diferença é grande? Pequena? 
O dados estão aqui. Esse notebook tem código que pode lhe ajudar. Faça clone do repositório e experimente com ele. As visualizações de ICs dele são um bom modelo para lhe inspirar.


---




```{r}
dados_math = dados %>%
  mutate (materia_SAT = "math_SAT", nota_SAT = math_SAT, computacao_GPA = comp_GPA)

dados_verb = dados %>%
  mutate (materia_SAT = "verb_SAT", nota_SAT = verb_SAT, computacao_GPA = comp_GPA)


dados_finais = bind_rows (dados_math, dados_verb) %>% 
  select(materia_SAT, nota_SAT, computacao_GPA)
  
```


```{r}
#dados %>%
#  select(math_SAT, verb_SAT) %>%
#  pivot_longer(c(math_SAT, verb_SAT))
```


---

Visualizações das informações

---



```{r}

total_linhas = dados %>% count()

dados_medias =  dados %>% 
    summarise(media_math_SAT = mean(math_SAT), 
              media_verb_SAT = mean(verb_SAT), 
              media_comp_GPA = mean(comp_GPA), 
              .groups = "drop")

dados_variancia =  dados %>% 
    summarise(variancia_math_SAT = var(math_SAT), 
              variancia_verb_SAT = var(verb_SAT), 
              variancia_comp_GPA = var(comp_GPA), 
              .groups = "drop")

dados_desvio_padrao =  dados %>% 
    summarise(desvio_padrao_math_SAT = sd(math_SAT), 
              desvio_padrao_verb_SAT = sd(verb_SAT), 
              desvio_padrao_comp_GPA = 
              sd(comp_GPA), .groups = "drop")

dados_coef_var =  dados %>% 
    summarise(coef_var_math_SAT = sd(math_SAT) / mean(math_SAT) * 100,
              coef_var_verb_SAT = sd(verb_SAT) / mean(verb_SAT) * 100, 
              coef_var_comp_GPA = sd(comp_GPA)  / mean(comp_GPA) * 100,
              .groups = "drop")


dados_max = dados %>% 
    summarise(max_math_SAT = max(math_SAT), 
              max_verb_SAT = max(verb_SAT), 
              max_comp_GPA = max(comp_GPA), 
              .groups = "drop")

dados_min = dados %>% 
    summarise(min_math_SAT = min(math_SAT), 
              min_verb_SAT = min(verb_SAT), 
              min_comp_GPA = min(comp_GPA), 
              .groups = "drop")

dados_assimetria =  dados %>% 
    summarise(assimetria_math_SAT = skewness(dados$math_SAT), 
              assimetria_verb_SAT = skewness(dados$verb_SAT), 
              assimetria_comp_GPA = skewness(dados$comp_GPA), 
              .groups = "drop")

#dados_medias
#dados_variancia
#dados_desvio_padrao
#dados_coef_var 
dados_min
dados_max
dados_assimetria

```

---
  
  A média para math_SAT foi igual a 623.0762. A méida para verb_SAT foi igual 598.6. E a média para comp_GPA foi de 3.128.
  
---  
  
```{r}
dados_medias
```
  
  
---

  Também foram calculados a variância, o desvio padrão e o coeficiente de variação para cada variável como medidas de dispersão. 


---

```{r}
dados_variancia
```

```{r}
dados_desvio_padrao
```


---

 A variância do desvio padrão são as duas medidas de dispensão mais usudas. Neste caso, tanto o a variância quanto o desvio padrão indentificou um variabilidade na dispersão das variáveis em torno da média. Entretanto, como a variância quanto o desvio padrão dependem da escala assumida de cada variável, calculou-se o o coeficiente de variação para poder fazer uma análise comparada da varibilidade. o Coeficente de Variáção é um medida de varibilidade padronizada, ou seja, expressa percentualmente a avalição dos dados em relação a média. De acordo com os coeficinete de variação calculados para as três variáveis, pode-se dizer que a variável math_SAT mostrou-se menor concentrada relativamente às demais variáveis. Já a variável comp_GPA mostrou-se relativamente mais concentrada em torno da média do que a demais variáveis.


---


```{r}
dados_coef_var 
```


```{r}
  p1 =  dados %>% 
        ggplot(aes(x = math_SAT)) +
        geom_density(fill = "coral", color = 'black') +
        geom_rug() +
        geom_vline (xintercept = mean (dados$math_SAT), color = "red") +
        geom_vline (xintercept = median (dados$math_SAT), color = "blue")   
 
  p2 =  dados %>% 
        ggplot(aes(x = verb_SAT)) +
        geom_density(fill = "coral", color = 'black') +
        geom_rug() +
        geom_vline (xintercept = mean (dados$verb_SAT), color = "red") +
        geom_vline (xintercept = median (dados$verb_SAT), color = "blue")     

  p3 =  dados %>% 
        ggplot(aes(x = comp_GPA)) +
        geom_density(fill = "coral", color = 'black') +
        geom_rug() +
        geom_vline (xintercept = mean (dados$comp_GPA), color = "red") +
        geom_vline (xintercept = median (dados$comp_GPA), color = "blue") 
      
  grid.arrange(p1, p2, p3, ncol = 3)    

```

---
 
 Há basicamente três tipos de assimetria: 
 a) assimetria à direita - ocorre quando a moda > mediana > média (a cauda a direita)
 b) assimetria à esquerda  - ocorre quando média < mediana <  moda (a cauda a esquerda)
 c) simetrico - ocorre quando média = mediana =  moda 
 
 
 A medidas de posição (média) podem ser influenciada pelo grau de simetria da distribuição dos dados amostrais. Isso pode ocorrer devido à existência de valores discrepantes (outlines) que podem influenciar o valor da média. Uma forma de ter uma idéia da assimetria é comparando as medidas de posição acima mencionadas. No gráfico de densidade para cada variável, é possível observar os valores da média (linha em vermelho) e mediana (linha em azul). A partir do gráfico de densidade, pode-se dizer que a densidade de probabilidade das váriaveis math_SAT e verb_SAT indicam ter distribuição assimétrica à direita ou positiva. Já a a variável comp_GPA mostra-se ter densidade de probabilidade assimêstrica à esquerda ou negativa. Esses resultados para a simetria é confirmado pelo cálculo direto da medidad de assimetria para cada variável descrito abaixo.
 
---

```{r}
   dados_assimetria
```


---

**Curtose**

A curtose é uma medida de dispersão que caracteriza o "achatamento" da curva da função de distribuição. Quanto maior for a dispersão dos dados em torno da média, ou seja, quanto maior o desvio padrão a função de distribuição é mais "achatada". O contrário também vale, quanto menor o desvio padrão mais ponteaguda é o formato da função de distribuição de probabilidade. Na ausência de uma medida da curtose, pode-se ter uma indicação do formato relativo das curvas de distribuição das probabilidades. Observavou-se que o desvio padrão da variável verb_SAT é maior que o desvio padrão math_SAT. E o desvio padrão comp_GPA é menor que as outras. Portanto, isto pode que o formato da curva de distribuição de verb_SAT parece ser relatavidamente mais achatada.


---

<!--
Como é a correlação entre o desempenho dos alunos em cada uma das dimensões do SAT (verbal e matemática) e seu desempenho nas matérias de computação do curso? 
-->



```{r}

correlacao_math_SAT_comp_GPA = dados %>%
    summarise(correlacao = cor(math_SAT, comp_GPA, method = "pearson"))%>%
    pull(correlacao)

correlacao_verb_SAT_comp_GPA = dados %>%
    summarise(correlacao = cor(verb_SAT, comp_GPA, method = "pearson"))%>%
    pull(correlacao)


p1 = dados %>% 
      ggplot(aes(x = math_SAT, y = comp_GPA)) + 
      geom_point(alpha = .4, color = "green") +
      geom_vline (xintercept = mean (dados$math_SAT), color = "red") +
      geom_hline (yintercept = mean (dados$comp_GPA), color = "red") +
      geom_smooth(method=lm, se=FALSE) +
      annotate(geom = "text", x = 560, y = 3.9, label = paste("r = ", round(correlacao_math_SAT_comp_GPA, 3)))



p2 = dados %>% 
      ggplot(aes(x = verb_SAT, y = comp_GPA)) + 
      geom_point(alpha = .4, color = "green") +
      geom_vline (xintercept = mean (dados$verb_SAT), color = "red") +
      geom_hline (yintercept = mean (dados$comp_GPA), color = "red") +
      geom_smooth(method=lm, se=FALSE) +
      annotate(geom = "text", x = 530, y = 3.9, label = paste("r = ", round(correlacao_verb_SAT_comp_GPA, 3)))
  


grid.arrange(p1, p2, ncol = 2)
```



---

1) Para medir para medir a correlação linear entre duas variáveis, utilizou-se utilizou-se o coeficiente de pearson.  O coeficiente de Pearson para as variáveis math_SAT e comp_GPA foi igual a 0,688. Isso indica que há uma relação linear direta e forte entre essas variáveis. O coeficiente de Pearson para as variáveis verb_SAT e comp_GPA foi igual a 0,639. 


2) Isso também está indicando que há uma relação linear direta e forte entre essas duas últimas variáveis. O Coeficiente é um número que varia entre -1 e +1, quanto mais próximo de 1 ou -1, indica que há uma correlação forte seja negativa ou positiva. Quanto mais próximo de 0 indica uma correlação fraca entre duas variáveis. Portanto, pode-se infererir que math_SAT é mais correlacionado com comp_GPA do que verb_SAT relativo a comp_GPA. Entretanto os valores estimados dos coeficiente de relação não se diferenciam muito. 

---

<!-- Como se comparam entre si as correlações dos dois critérios do SAT com o desempenho nas matérias de Computação? -->

```{r}
  correlacao_math_SAT_comp_GPA = dados %>%
    summarise(correlacao = cor(math_SAT, comp_GPA, method = "pearson"))%>%
    pull(correlacao)

  dados %>% 
      ggplot(aes(x = math_SAT, y = verb_SAT)) + 
      geom_point(alpha = .4, color = "green") +
      geom_vline (xintercept = mean (dados$math_SAT), color = "red") +
      geom_hline (yintercept = mean (dados$verb_SAT), color = "red") +
      geom_smooth(method=lm, se=FALSE) +
      annotate(geom = "text", x = 525, y = 720, label = paste("r = ", round(correlacao_math_SAT_comp_GPA, 3)))

```



```{r}

p1 = dados %>% 
      ggplot(aes(x = math_SAT,  y = after_stat(density))) + 
      geom_histogram(fill = "steelblue",  color = "black", alpha = .5) + 
      labs(
          y = "Porporção de math_SAT", 
          x = "",
          title = "Distribuição da math_SAT"
          )

p2 = dados %>% 
      ggplot(aes(x = verb_SAT,  y = after_stat(density))) + 
      geom_histogram(fill = "steelblue",  color = "black", alpha = .5) + 
      labs(
        y = "Porporção de verb_SAT", 
        x = "",
        title = "Distribuição da verb_SAT"
      )

grid.arrange(p1, p2, ncol = 2)

```   

---
 
 A amostra da distribuição mat_SATH indica maior concetração 

---



```{r}


comparacao = dados_finais 

comparacao %>% 
    #filter(materia_SAT == "math_SAT") %>%
    ggplot(aes(x = nota_SAT, y = materia_SAT)) + 
    geom_quasirandom(width = .1) +
    stat_summary(geom = "point", fun = "mean", color = "red", size = 5) 
    

```



##### Qual a diferença na amostra

```{r}
comparacao1 = dados_finais   
        agrupado = comparacao1 %>% 
        group_by(materia_SAT) %>% 
        summarise(media1 = mean(nota_SAT))

agrupado
```


```{r}
library(boot)
comparacao1 = dados_finais



theta <- function(d, i) {
    agrupado = d %>% 
        slice(i) %>% 
        group_by(materia_SAT) %>% 
        summarise(media = mean(nota_SAT))



    
    b = agrupado %>% filter(materia_SAT == "math_SAT") %>% pull(media)
    l = agrupado %>% filter(materia_SAT == "verb_SAT") %>% pull(media)
    b - l
}

theta(comparacao1, i = 1:NROW(comparacao1))
```
```{r}
ci1 = boot(data = comparacao1,
           statistic = theta,
           R = 2000) %>%
    tidy(conf.level = .95,
         conf.method = "bca",
         conf.int = TRUE)

ci1
```



```{r}

ci1 %>%
    ggplot(aes(
        x = "",
        y = statistic,
        ymin = conf.low,
        ymax = conf.high
    )) +
    geom_pointrange() +
    geom_point(size = 3) + 
    ylim(-100, 100) + 
    labs(x = "Diferença", 
         y = "math_SAT - verb_SAT")


```

---

Para amostra foi utilizado as médias de math_SAT - verb_SAT, com isto, para a realização do desempenho às matérias  entre math_SAT e verb_SAT observou-se que o resultado a confiança de 95%, em que apontam para um intervalos com conf.low = 8.456478 e 39.20849, podendo ser com pouco efeito sendo pequeno positiva diferença para math_SAT.




---











