---
title: "Sorriso"
output:
  html_document:
    df_print: paged
---

```{r setup, include=FALSE, message=FALSE, warning=FALSE}
knitr::opts_chunk$set(echo = TRUE)
library(tidyverse)
library(hrbrthemes)
theme_set(theme_ipsum_rc())

library(boot)
library(broom)
library(extrafont)


theme_set(theme_bw())

library(ggbeeswarm)
library(gridExtra)

library(moments)

```

```{r}
dados = read_csv(here::here("data/leniency.csv"), 
                 col_types = "cdc")

glimpse(dados)
```

---

L4P1: Exercícios com inferência

---


---

Neste cenário, estamos estudando dados sobre como ver uma pessoa sorrindo muda o julgamento que temos dela. Os dados são de um experimento que mostrava para uma amostra de participantes 1 de quatro fotos, 3 das quais tem um sorriso e uma que não tem: 






1) Ter a pessoa sorrindo na foto (independente do sorriso) causa uma mudança no julgamento das pessoas em geral? Quão relevante é essa mudança? 



2)Como se comparam os efeitos dos diferentes sorrisos no julgamento das pessoas? 


---


---

Visualizações das informações

---



```{r}

total_linhas = dados %>% count()


dados_medias =  dados %>% 
    group_by(smile) %>%
    summarise(media_leniency = mean(leniency), 
              .groups = "drop")

dados_medias


dados_variancia =  dados %>% 
    group_by(smile) %>%
    summarise(variancia_leniency = var(leniency), 
              .groups = "drop")

dados_variancia


dados_desvio_padrao =  dados %>% 
    group_by(smile) %>%
    summarise(desvio_padrao_leniency = sd(leniency), 
              .groups = "drop")

dados_desvio_padrao

dados_coef_var =  dados %>% 
    group_by(smile) %>%
    summarise(coef_leniency = sd(leniency) / mean(leniency) * 100, 
              .groups = "drop")

dados_coef_var


dados_max =  dados %>% 
    group_by(smile) %>%
    summarise(max_leniency = max(leniency), 
              .groups = "drop")

dados_max


dados_max =  dados %>% 
    group_by(smile) %>%
    summarise(max_leniency = min(leniency), 
              .groups = "drop")

dados_min

dados_assimetria =  dados %>% 
    group_by(smile) %>%
    summarise(assimetria_leniency = skewness(leniency), 
              .groups = "drop")

dados_assimetria




#dados_medias
#dados_variancia
#dados_desvio_padrao
#dados_coef_var 
#dados_min
#dados_max
#dados_assimetria


```

---
  
  A média para "false smile" = 5.367647, "felt smile" = 4.911765, "miserable smile"  = 4.911765, no smile (control) = 4.117647.
  
  

---  
  
```{r}
dados_medias
```
  
  
---

  Também foram calculados a variância, o desvio padrão e o coeficiente de variação para cada variável como medidas de dispersão. 


---

```{r}
dados_variancia
```

```{r}
dados_desvio_padrao
```


---
 A variância do desvio padrão são as duas medidas de dispensão mais usudas. Neste caso, tanto o a variância quanto o desvio padrão indentificou um variabilidade na dispersão das variáveis em torno da média. Entretanto, como a variância quanto o desvio padrão dependem da escala assumida de cada variável, calculou-se o o coeficiente de variação para poder fazer uma análise comparada da varibilidade. o Coeficente de Variáção é um medida de varibilidade padronizada, ou seja, expressa percentualmente a avalição dos dados em relação a média. De acordo com os coeficinete de variação calculados para o agrupamento da latência para os 4 grupos para variável, pode-se dizer que a o grupo "miserable smile" mostrou-se menor concentrada relativamente aos demais grupos. Já o grupo "false smile" mostrou-se relativamente mais concentrada em torno da média do que a demais variáveis.


---


```{r}
dados_coef_var 
```



```{r}


p1 =    dados %>% 
        filter(smile == "false smile") %>%
        ggplot(aes(x = leniency)) +
        geom_density(fill = "coral", color = 'black') +
        geom_rug() +
        geom_vline (xintercept = mean (dados$leniency), color = "red") +
        geom_vline (xintercept = median (dados$leniency), color = "blue") +  
        labs(
              y = "", 
              x = "false smile",
              title = ""
            )
        
        
p2 =    dados %>% 
        filter(smile == "felt smile") %>%
        ggplot(aes(x = leniency)) +
        geom_density(fill = "coral", color = 'black') +
        geom_rug() +
        geom_vline (xintercept = mean (dados$leniency), color = "red") +
        geom_vline (xintercept = median (dados$leniency), color = "blue") + 
        labs(
              y = "", 
              x = "felt smile",
              title = ""
            )
        
        
p3 =    dados %>% 
        filter(smile == "miserable smile") %>%
        ggplot(aes(x = leniency)) +
        geom_density(fill = "coral", color = 'black') +
        geom_rug() +
        geom_vline (xintercept = mean (dados$leniency), color = "red") +
        geom_vline (xintercept = median (dados$leniency), color = "blue") + 
        labs(
              y = "", 
              x = "miserable smile",
              title = ""
            )

p4 =    dados %>% 
        filter(smile == "no smile (control)") %>%
        ggplot(aes(x = leniency)) +
        geom_density(fill = "coral", color = 'black') +
        geom_rug() +
        geom_vline (xintercept = mean (dados$leniency), color = "red") +
        geom_vline (xintercept = median (dados$leniency), color = "blue")+  
        labs(
              y = "", 
              x = "no smile (control)",
              title = ""
            )

grid.arrange(p1, p2, p3, p4, ncol = 4)



```


```{r}
  p1 =  dados %>% 
        ggplot(aes(x = math_SAT)) +
        geom_density(fill = "coral", color = 'black') +
        geom_rug() +
        geom_vline (xintercept = mean (dados$math_SAT), color = "red") +
        geom_vline (xintercept = median (dados$math_SAT), color = "blue")   
 
  p2 =  dados %>% 
        ggplot(aes(x = verb_SAT)) +
        geom_density(fill = "coral", color = 'black') +
        geom_rug() +
        geom_vline (xintercept = mean (dados$verb_SAT), color = "red") +
        geom_vline (xintercept = median (dados$verb_SAT), color = "blue")     

  p3 =  dados %>% 
        ggplot(aes(x = comp_GPA)) +
        geom_density(fill = "coral", color = 'black') +
        geom_rug() +
        geom_vline (xintercept = mean (dados$comp_GPA), color = "red") +
        geom_vline (xintercept = median (dados$comp_GPA), color = "blue") 
      
  grid.arrange(p1, p2, p3, ncol = 3)    

```

---
 
 Há basicamente três tipos de assimetria: 
 a) assimetria à direita - ocorre quando a moda > mediana > média (a cauda a direita)
 b) assimetria à esquerda  - ocorre quando média < mediana <  moda (a cauda a esquerda)
 c) simetrico - ocorre quando média = mediana =  moda 
 
 
 A medidas de posição (média) podem ser influenciada pelo grau de simetria da distribuição dos dados amostrais. Isso pode ocorrer devido à existência de valores discrepantes (outlines) que podem influenciar o valor da média. Uma forma de ter uma idéia da assimetria é comparando as medidas de posição acima mencionadas. No gráfico de densidade para cada variável, é possível observar os valores da média (linha em vermelho) e mediana (linha em azul). A partir do gráfico de densidade, pode-se dizer que a densidade de probabilidade para todos grupos  indicam ter distribuição assimétrica à direita ou positiva. Esses resultados para a simetria é confirmado pelo cálculo direto da medidad de assimetria para cada variável descrito abaixo.
 
---

```{r}
   dados_assimetria
```


---
**Curtose**

A curtose é uma medida de dispersão que caracteriza o "achatamento" da curva da função de distribuição. Quanto maior for a dispersão dos dados em torno da média, ou seja, quanto maior o desvio padrão a função de distribuição é mais "achatada". O contrário também vale, quanto menor o desvio padrão mais ponteaguda é o formato da função de distribuição de probabilidade. Na ausência de uma medida da curtose, pode-se ter uma indicação do formato relativo das curvas de distribuição das probabilidades. E o desvio padrão comp_GPA é menor que as outras. Portanto, observavou-se que o desvio padrão dos grupos, isto pode que o formato da curva de distribuição dos grupos parece ser relatavidamente mais achatada.


---

<!--
1) Ter a pessoa sorrindo na foto (independente do sorriso) causa uma mudança no)  julgamento das pessoas em geral? Quão relevante é essa mudança? 

2)Como se comparam os efeitos dos diferentes sorrisos no julgamento das pessoas? 

-->





---


---

<!-- Como se comparam entre si as correlações dos dois critérios do SAT com o desempenho nas matérias de Computação? -->

```{r}
  correlacao_math_SAT_comp_GPA = dados %>%
    summarise(correlacao = cor(math_SAT, comp_GPA, method = "pearson"))%>%
    pull(correlacao)

  dados %>% 
      ggplot(aes(x = math_SAT, y = verb_SAT)) + 
      geom_point(alpha = .4, color = "green") +
      geom_vline (xintercept = mean (dados$math_SAT), color = "red") +
      geom_hline (yintercept = mean (dados$verb_SAT), color = "red") +
      geom_smooth(method=lm, se=FALSE) +
      annotate(geom = "text", x = 525, y = 720, label = paste("r = ", round(correlacao_math_SAT_comp_GPA, 3)))

```



```{r}

p1 = dados %>% 
      ggplot(aes(x = math_SAT,  y = after_stat(density))) + 
      geom_histogram(fill = "steelblue",  color = "black", alpha = .5) + 
      labs(
          y = "Porporção de math_SAT", 
          x = "",
          title = "Distribuição da math_SAT"
          )

p2 = dados %>% 
      ggplot(aes(x = verb_SAT,  y = after_stat(density))) + 
      geom_histogram(fill = "steelblue",  color = "black", alpha = .5) + 
      labs(
        y = "Porporção de verb_SAT", 
        x = "",
        title = "Distribuição da verb_SAT"
      )

grid.arrange(p1, p2, ncol = 2)

```   

---
 
 A amostra da distribuição mat_SATH indica maior concetração 

---



```{r}


comparacao = dados_finais 

comparacao %>% 
    #filter(materia_SAT == "math_SAT") %>%
    ggplot(aes(x = nota_SAT, y = materia_SAT)) + 
    geom_quasirandom(width = .1) +
    stat_summary(geom = "point", fun = "mean", color = "red", size = 5) 
    

```



##### Qual a diferença na amostra

```{r}
comparacao1 = dados_finais   
        agrupado = comparacao1 %>% 
        group_by(materia_SAT) %>% 
        summarise(media1 = mean(nota_SAT))

agrupado
```


```{r}
library(boot)
comparacao1 = dados_finais



theta <- function(d, i) {
    agrupado = d %>% 
        slice(i) %>% 
        group_by(materia_SAT) %>% 
        summarise(media = mean(nota_SAT))



    
    b = agrupado %>% filter(materia_SAT == "math_SAT") %>% pull(media)
    l = agrupado %>% filter(materia_SAT == "verb_SAT") %>% pull(media)
    b - l
}

theta(comparacao1, i = 1:NROW(comparacao1))
```
```{r}
ci1 = boot(data = comparacao1,
           statistic = theta,
           R = 2000) %>%
    tidy(conf.level = .95,
         conf.method = "bca",
         conf.int = TRUE)

ci1
```



```{r}

ci1 %>%
    ggplot(aes(
        x = "",
        y = statistic,
        ymin = conf.low,
        ymax = conf.high
    )) +
    geom_pointrange() +
    geom_point(size = 3) + 
    ylim(-100, 100) + 
    labs(x = "Diferença", 
         y = "math_SAT - verb_SAT")


```

---

Para amostra foi utilizado as médias de math_SAT - verb_SAT, com isto, para a realização do desempenho às matérias  entre math_SAT e verb_SAT observou-se que o resultado a confiança de 95%, em que apontam para um intervalos com conf.low = 8.456478 e 39.20849, podendo ser com pouco efeito sendo pequeno positiva diferença para math_SAT.




---











