---
title: "Sorriso"
output:
  html_document:
    df_print: paged
---

```{r setup, include=FALSE, message=FALSE, warning=FALSE}
knitr::opts_chunk$set(echo = TRUE)
library(tidyverse)
library(hrbrthemes)
theme_set(theme_ipsum_rc())

library(boot)
library(broom)
library(extrafont)


theme_set(theme_bw())

library(ggbeeswarm)
library(gridExtra)

library(moments)

```

```{r}
dados = read_csv(here::here("data/leniency.csv"), 
                 col_types = "cdc")

glimpse(dados)
```

---

L4P1: Exercícios com inferência

---


---

Neste cenário, estamos estudando dados sobre como ver uma pessoa sorrindo muda o julgamento que temos dela. Os dados são de um experimento que mostrava para uma amostra de participantes 1 de quatro fotos, 3 das quais tem um sorriso e uma que não tem: 






1) Ter a pessoa sorrindo na foto (independente do sorriso) causa uma mudança no julgamento das pessoas em geral? Quão relevante é essa mudança? 



2)Como se comparam os efeitos dos diferentes sorrisos no julgamento das pessoas? 


---


---

Visualizações das informações

---



```{r}

total_linhas = dados %>% count()


dados_medias =  dados %>% 
    group_by(smile) %>%
    summarise(media_leniency = mean(leniency), 
              .groups = "drop")

dados_medias


dados_variancia =  dados %>% 
    group_by(smile) %>%
    summarise(variancia_leniency = var(leniency), 
              .groups = "drop")

dados_variancia


dados_desvio_padrao =  dados %>% 
    group_by(smile) %>%
    summarise(desvio_padrao_leniency = sd(leniency), 
              .groups = "drop")

dados_desvio_padrao

dados_coef_var =  dados %>% 
    group_by(smile) %>%
    summarise(coef_leniency = sd(leniency) / mean(leniency) * 100, 
              .groups = "drop")

dados_coef_var


dados_max =  dados %>% 
    group_by(smile) %>%
    summarise(max_leniency = max(leniency), 
              .groups = "drop")

dados_max


dados_min =  dados %>% 
    group_by(smile) %>%
    summarise(max_leniency = min(leniency), 
              .groups = "drop")

dados_min

dados_assimetria =  dados %>% 
    group_by(smile) %>%
    summarise(assimetria_leniency = skewness(leniency), 
              .groups = "drop")

dados_assimetria




#dados_medias
#dados_variancia
#dados_desvio_padrao
#dados_coef_var 
#dados_min
#dados_max
#dados_assimetria


```

---
  
  A média para "false smile" = 5.367647, "felt smile" = 4.911765, "miserable smile"  = 4.911765, no smile (control) = 4.117647.
  
  

---  
  
```{r}
dados_medias
```
  
  
---

  Também foram calculados a variância, o desvio padrão e o coeficiente de variação para cada variável como medidas de dispersão. 


---

```{r}
dados_variancia
```

```{r}
dados_desvio_padrao
```


---

 A variância do desvio padrão são as duas medidas de dispensão mais usudas. Neste caso, tanto o a variância quanto o desvio padrão indentificou um variabilidade na dispersão das variáveis em torno da média. Entretanto, como a variância quanto o desvio padrão dependem da escala assumida de cada variável, calculou-se o o coeficiente de variação para poder fazer uma análise comparada da varibilidade. o Coeficente de Variáção é um medida de varibilidade padronizada, ou seja, expressa percentualmente a avalição dos dados em relação a média. De acordo com os coeficinete de variação calculados para o agrupamento da latência para os 4 grupos para variável, pode-se dizer que a o grupo "miserable smile" mostrou-se menor concentrada relativamente aos demais grupos. Já o grupo "false smile" mostrou-se relativamente mais concentrada em torno da média do que a demais variáveis.


---


```{r}
dados_coef_var 
```



```{r}


p1 =    dados %>% 
        filter(smile == "false smile") %>%
        ggplot(aes(x = leniency)) +
        geom_density(fill = "coral", color = 'black') +
        geom_rug() +
        geom_vline (xintercept = mean (dados$leniency), color = "red") +
        geom_vline (xintercept = median (dados$leniency), color = "blue") +  
        labs(
              y = "", 
              x = "false smile",
              title = ""
            )
        
        
p2 =    dados %>% 
        filter(smile == "felt smile") %>%
        ggplot(aes(x = leniency)) +
        geom_density(fill = "coral", color = 'black') +
        geom_rug() +
        geom_vline (xintercept = mean (dados$leniency), color = "red") +
        geom_vline (xintercept = median (dados$leniency), color = "blue") + 
        labs(
              y = "", 
              x = "felt smile",
              title = ""
            )
        
        
p3 =    dados %>% 
        filter(smile == "miserable smile") %>%
        ggplot(aes(x = leniency)) +
        geom_density(fill = "coral", color = 'black') +
        geom_rug() +
        geom_vline (xintercept = mean (dados$leniency), color = "red") +
        geom_vline (xintercept = median (dados$leniency), color = "blue") + 
        labs(
              y = "", 
              x = "miserable smile",
              title = ""
            )

p4 =    dados %>% 
        filter(smile == "no smile (control)") %>%
        ggplot(aes(x = leniency)) +
        geom_density(fill = "coral", color = 'black') +
        geom_rug() +
        geom_vline (xintercept = mean (dados$leniency), color = "red") +
        geom_vline (xintercept = median (dados$leniency), color = "blue")+  
        labs(
              y = "", 
              x = "no smile (control)",
              title = ""
            )

grid.arrange(p1, p2, p3, p4, ncol = 4)



```


---
 
 Há basicamente três tipos de assimetria: 
 a) assimetria à direita - ocorre quando a moda > mediana > média (a cauda a direita)
 b) assimetria à esquerda  - ocorre quando média < mediana <  moda (a cauda a esquerda)
 c) simetrico - ocorre quando média = mediana =  moda 
 
 
 A medidas de posição (média) podem ser influenciada pelo grau de simetria da distribuição dos dados amostrais. Isso pode ocorrer devido à existência de valores discrepantes (outlines) que podem influenciar o valor da média. Uma forma de ter uma idéia da assimetria é comparando as medidas de posição acima mencionadas. No gráfico de densidade para cada variável, é possível observar os valores da média (linha em vermelho) e mediana (linha em azul). A partir do gráfico de densidade, pode-se dizer que a densidade de probabilidade para todos grupos  indicam ter distribuição assimétrica à direita ou positiva. Esses resultados para a simetria é confirmado pelo cálculo direto da medidad de assimetria para cada variável descrito abaixo.
 
---

```{r}
   dados_assimetria
```


---

**Curtose**

A curtose é uma medida de dispersão que caracteriza o "achatamento" da curva da função de distribuição. Quanto maior for a dispersão dos dados em torno da média, ou seja, quanto maior o desvio padrão a função de distribuição é mais "achatada". O contrário também vale, quanto menor o desvio padrão mais ponteaguda é o formato da função de distribuição de probabilidade. Na ausência de uma medida da curtose, pode-se ter uma indicação do formato relativo das curvas de distribuição das probabilidades. E o desvio padrão comp_GPA é menor que as outras. Portanto, observavou-se que o desvio padrão dos grupos, isto pode que o formato da curva de distribuição dos grupos parece ser relatavidamente mais achatada.


---

<!--
1) Ter a pessoa sorrindo na foto (independente do sorriso) causa uma mudança no)  julgamento das pessoas em geral? Quão relevante é essa mudança? 

2)Como se comparam os efeitos dos diferentes sorrisos no julgamento das pessoas? 

-->


